# 长期股权投资会计政策

提问人：老兵 701206 时间：2022-08-24 15:46:45
陈总好
根据企业会计准则及相关规定，企业因处置部分股权投资等原因丧失了对被投资方的控制权但仍具有重大影响的，在投资方的合并财务报表中，对于剩余股权部分，应当按照其在丧失控制权日的公允价值进行重新计量 ，相关差额计入当期投资收益。在投资方个别财务报表中，对于剩余股权部分应视同在取得投资时即采用权益法核算，将其账面价值追溯调整至权益法核算的结果。
这样规定的结果就是，在丧失控制权日，剩余长期股权投资在个别报表上按权益法计量，在合并报表上按公允价值计量，人为增加了会计处理和列报的难度。这样规定是不是不太合理呢？

回答人：chenyiwei
这是合并报表编制遵循“实体理论”，即把合并集团看作一个单独的会计主体，在合并报表层面独立运用各项会计准则中的确认和计量原则的结果。由于合并集团是一个有意义的经济主体，所以其确认和计量的结果也可以与母公司个别报表不同，而不是母公司报表的简单延伸。
参考：《中审众环研究 2020 》之“问题3-2-163（分步转让子公司股权至丧失控制权时的会计处理）”中的两个层面核算差异对比表格。